臺灣高雄地方法院刑事判決　　　　　　　　　　　　九十一年度訴字第一三八三號
　　公　訴　人　臺灣高雄地方法院檢察署檢察官
　　被　　　告　甲○○
　　被　　　告　丁○○
右列被告等因搶奪案件，經檢察官提起公訴（八十九年度偵字第五一七六號），本院
判決如左：
    主  文
甲○○共同意圖為自己不法之所有，而搶奪他人之動產，累犯，處有期徒刑壹年捌月
。
丁○○共同意圖為自己不法之所有，而搶奪他人之動產，處有期徒刑壹年伍月。
    事  實
一、甲○○有違反麻醉藥品管理條例等前科，於民國八十六年間因違反肅清煙毒條例
    案件經本院判處有期徒刑二年二月確定在案，於八十七年一月二十二日入監執行
    ，並於八十八年一月間假釋出獄，俟於八十八年九月十八日縮短刑期假釋期滿，
    並因假釋期滿未經撤銷而視為執行完畢。丁○○於九十年間因毒品危害防制條例
    案件經本院判處有期徒刑三月確定在案，於九十一年五月三日易科罰金執行完畢
    （未構成累犯）。
二、甲○○與丁○○為朋友關係，於九十一年四月八日下午六時許，丁○○騎乘未懸
    掛車牌（原車牌號碼為ＸＩＥ─一二七號）之重型機車附載甲○○四處兜風，於
    同日晚間九時三十分許，行經高雄市○○區○○路時，甲○○見機車騎士戊○○
    之皮包置放在機車菜籃內，乃向丁○○提議搶奪戊○○之皮包，二人遂共同基於
    意圖為自己不法所有之犯意聯絡，由丁○○依吳文達之指示，騎乘上開未懸掛車
    牌之機車尾隨戊○○，行至河北二路二一八號天公廟前時，丁○○由左靠近戊○○之機車旁，趁戊○○不及防備之際，由甲○○下手搶奪戊○○之皮包（內有新
    台幣約五百元、易利信牌Ｔ二八型行動電話一支、信用卡三張、金融卡二張、洗
    髮券及書本等物），得手後，丁○○即加速逃逸，戊○○亦隨後追趕並大喊搶劫
    ，俟經騎乘機車行經該地之丙○○警員聞訊追捕，並在高雄市前金區市○○路與
    旺盛街口騎乘機車衝撞丁○○之機車，路人乙○○聞訊亦加入追捕，始當場逮捕
    甲○○與丁○○，並扣得戊○○所有之上開行動電話一支。
二、案經高雄市政府警察局新興分局移送臺灣高雄地方法院檢察署檢察官偵查起訴。
    理  由
一、訊據被告甲○○固坦承於右揭時、地搶奪被害人戊○○放在機車菜籃內之皮包，
    惟矢口否認有與被告丁○○共犯搶奪犯行，辯稱：伊只叫丁○○把機車騎近被害
    人之機車旁，並未告知丁○○要搶皮包云云。訊據被告丁○○固不否認於前揭時
    地，騎乘機車附載甲○○於右揭時、地行近前開地點，惟矢口否認有搶奪犯行，
    辯稱：伊不知道甲○○要搶被害人之皮包云云。惟查，證人即被害人戊○○就遭
    搶奪之情形，於本院調查時具結證稱：我剛補習完要回家，騎到河北二路天公廟
    附近，二個人騎機車靠近我，要把我撞倒，後座的人就伸手把我菜籃裡的袋子拿
    走，我一直按喇叭跟著他們，跟丟後我就報警，後來警察跟我說抓到了，把我被
    搶的手機還給我˙˙˙是在河北路天公廟附近被搶，但先前在三鳳宮那裡停紅燈
    時，他們就要來撞我，當時我不以為意，以為是不小心撞到的，我就騎很快˙˙
    ˙我確定在三鳳宮等紅燈時，是被告他們騎車撞我，我有看他們一眼，他們是一
    胖一瘦，瘦的騎車，胖的坐後面˙˙˙從三鳳宮到天公廟車之間，我本來騎比較
    快，後來快到我家，我就騎比較慢等語甚詳（見本院九十一年七月二十三日訊問
    筆錄），參以，倘非被告丁○○騎乘機車一路跟隨證人戊○○，並依戊○○行車
    之速度、方向、角度調整車速等，被告甲○○豈能輕易自機車後座下手搶奪證人
    戊○○之皮包？又何需在甲○○得手後加速駛離現場？況且被告甲○○於偵查中
    業已自承：我們（即甲○○與丁○○）騎機車在外面，在路上看見被害人騎機車
    ，前面放皮包，我和蔡某說我有欠日仔會的錢，想要去搶搶看，之後我叫蔡某騎
    機車靠近，我就趁機去搶了等語甚詳（見偵查卷第一○六頁），顯見被告丁○○
    與被告甲○○於搶奪證人戊○○之皮包前即有犯意之聯絡，並將機車騎近證人，
    由被告甲○○動手行搶，彰彰甚明。是被告甲○○於本院審理中翻異前詞，係為
    脫免被告丁○○刑責之迴護之詞，與事實不符，不足採信。此外並有並有證人戊○○領回上開易利信牌行動電話乙支之贓物認領收據及照片在卷可憑，本案事證
    明確，被告等犯行均堪認定。
二、雖公訴人認被告搶得證人戊○○之皮包後，除行動電話外，將該皮包交予二不詳
    姓名年籍男子接應，認該二名男子與被告二人同為本案之共同正犯云云。惟被告
    甲○○辯稱：被警察撞倒時皮包噴出去，手機掉下來，伊將手機撿起放在口袋，
    皮包被路過的年輕人撿走，伊不認識他們等語。經查，被告二人於搶得被害人戊○○之皮包後，沿河北路、七賢路、市○路○○○路、旺盛街口逃逸，在旺盛街
    與市○路○○○路人丙○○警員騎乘之機車撞倒後，路人乙○○見狀亦協助逮捕
    被告二人等情，業具證人丙○○警員於本院調查中具結證稱：在逮捕被告之過程
    中有看到二名年輕人去接東西，但我沒有看到丟東西的動作，我無法確定那二人
    是否為被告的同夥等語（見本院九十一年六月二十日訊問筆錄），及證人乙○○
    於本院審理中具結證稱：我有看到被告拿一包東西，沒有看到他們把東西丟出來
    等語（見本院審理筆錄）甚詳，參以倘被告甲○○係將搶來之物品交給不詳姓名
    之成年男子接應，橫情，豈有僅將被害人戊○○之皮包交與他人接應，而獨將被
    害人之手機放在己之口袋而為警查扣之理？是被告甲○○所辯堪以採信，公訴人
    認被告二人與另二不詳姓名年籍之成年男子間共犯本件搶奪犯行，尚有誤會，附
    此敘明。
三、核被告二人所為，均係犯刑法第三百二十五條第一項搶奪罪。其二人有犯意聯絡
    及行為分擔，為共同正犯。又被告甲○○於八十六年間因違反肅清煙毒條例案件
    經本院判處有期徒刑二年二月確定在案，於八十七年一月二十二日入監執行，並
    於八十八年一月間假釋出獄，俟於八十八年九月十八日縮短刑期假釋期滿，並因
    假釋期滿未經撤銷而視為執行完畢，此有臺灣高雄地方法院檢察署刑案資料查註
    紀錄表及臺灣高等法院被告全國前案紀錄表各一份在卷可參，其受有期徒刑執行
    完畢，於五年以內再犯有期徒刑以上刑之本罪，為累犯，應依刑法第四十七條之
    規定，加重其刑。爰審酌被告甲○○、丁○○有多項前科紀錄，素行非佳，此分
    別有臺灣高等法院被告全國前案紀錄表及臺灣高雄地方法院檢察署刑案資料查註
    紀錄表各一份在卷可按，僅因缺錢花用即為本件搶奪犯行，顯不知悔改，及其正
    值壯年，不謀正途賺取所用，反而好逸惡勞，並以弱勢婦女為俎肉，以飛車行搶
    之方式，搶奪他人財物，致影響被害人身心受創甚距，嚴重影響社會治安，惡性
    非輕，被告甲○○提議為本件犯行，犯後坦承犯行，態度尚可，及被告丁○○犯
    後否認犯行，顯不知醒悟等一切情狀，分別量處如主文所示之刑，以資懲儆。
據上論斷，應依刑事訴訟法第二百九十九條第一項前段，刑法第二十八條、第三百二
十五條第一項、第四十七條，判決如主文。
中      華      民      國    九十一    年      十      月     十七     日
                                    臺灣高雄地方法院刑事第四庭
                                        法  官    廖純卿
右正本證明與原本無異。
如不服本判決，應於判決送達後十日內，向本院提出上訴狀。
                                        書記官    劉企萍
中      華      民      國    九十一    年      十      月     十九     日
附錄法條：
刑法第三百二十五條第一項。
 (普通搶奪罪)
意圖為自己或第三人不法之所有，而搶奪他人之動產者，處六月以上五年
以下有期徒刑。
